【裁判字號】    89,易,570
【裁判日期】    891002
【裁判案由】    違反就業服務法
【裁判全文】
臺灣桃園地方法院刑事判決                          八十九年度易字第五七號
    公  訴  人  台灣桃園地方法院檢察署檢察官
    被      告  甲○○
                乙  ○
                丙○○
                丁  ○
右列被告等因違反就業服務法案件，經檢察官提起公訴（八十八年度偵字第一一七六
二號、八十九年度偵字第二一○四號），本院判決如左：
    主  文
甲○○連續違反雇主不得未經許可聘僱他人所申請聘僱之外國人之規定，其聘僱人數
為一人，處罰金新台幣陸萬元，如易服勞役以銀元佰元即新台幣玖佰元折算壹日。
乙○、丙○○、丁○違反不得以本人名義聘僱外國人為他人工作之規定，其聘僱人數
為一人，各處罰金新台幣壹萬元，如易服勞役，均以銀元佰元即新台幣玖佰元折算
壹日。
    事  實
一、甲○○係設於桃園縣蘆竹鄉○○路二十巷一號一樓銀髮貴族安養院之實際負責人
    ，因該安養院欠缺人手，其姪女乙○、友人丙○○、丁○明知不得以本人名義聘
    僱外國人為他人工作，竟均以本人名義向主管機關以看護父母親為由，分別申請
    聘僱印尼籍之監護工SUWANTO（乙○於民國八十七年十二月二十一日申請許可照
    顧其父莊元猷）、RATMINI（丙○○於八十七年三月三十一日申請許可照顧其母
    ）、KUSMIYATI（丁○於八十七年十一月二十五日申請照顧其父關伯奇）各一名
    ，上開三名印尼籍勞工各於八十七年十二月二十六日、同年六月十日、同年十一
    月二十五日抵台後，直接由甲○○等人被帶往上開安養院，甲○○亦明知未經許
    可不得聘僱他人所申請聘僱之外國人，竟基於概括之犯意，於上開印尼勞工抵台
    當日，即連續予以聘僱在安養院內工作，每月薪資約新台幣一萬五千八百元，照
    護安養院內乙○、丙○○、丁○等人之父母親及其他老人共約十三人。嗣於八十
    八年二月二十八日上午七時許，為警於上址安養院查獲。
二、案經桃園縣警察局大園分局報請台灣桃園地方法院檢察署暨該署檢察官自動檢舉
    偵查起訴。
        理  由
一、訊據被告甲○○固不否認印尼籍勞工SUWANTO、RATMINI、KUSMIYATI於右揭時地
    照護其所經營之安養院內老人為警查獲之事實，而被告乙○、丙○○、丁○亦均
    直承上開印尼勞工為其等以照護其父母為由，申請許可聘僱等情，獲之事實，然
    均否認有何違反就業服務法之犯行，一致辯稱：因被告乙○、丁○、丙○○之父
    母均在被告甲○○經營之安養院內安養，故所聘僱之勞工自亦於該安養院內照護
    老人，並未從事許可以外之工作云云。然查：印尼籍之監護工SUWANTO、RATMINI
    、KUSMIYATI分別由被告乙○、丙○○、丁○以照護父母為由，申請許可入台工
    作，各於八十七年十二月二十六日、同年六月十日、同年十一月二十五日抵台後
    ，直接被甲○○等人帶往上開安養院，向甲○○支領薪水照護安養院內之老人共
    十三名，且甲○○於事前均曾叮囑如為警查獲，須供述只照護一名老人等節，業
    據證人SUWANTO、RATMINI、KUSMIYATI分別於警訊中證述綦詳，並有居留外僑作
    業外勞詳細資料三紙在卷可憑；另參酌案發當時，被告丁○、丙○○分別自承其
    父、母返家過年，不在安養院內，而其等所聘僱之印尼勞工猶在安養院內照護其
    他老人等事實以觀，足徵，被告等辯稱所聘僱之外籍勞工專職於主管機關所許可
    之工作云云，無非臨訟飾卸之詞，並無可採，事證已明，被告四人右開犯行，堪
    以認定。
二、核被告乙○、丙○○、丁○所為，係違反就業服務法等五十三條第二款之規定，
    而被告甲○○所為，則係違反同法第五十三條第三款之規定，聘僱人數為一人，
    均應依同法第五十八條第一項前段規定論處。公訴人指被告甲○○應論以同法第
    五十八條第一項後段違反就業服務法第五十三條第三款規定，聘僱人數二人以上
    之罪，恐有未洽，應予變更。被告甲○○多次犯行，時間緊接、手段相同，顯係
    基於概括之犯意多次觸犯犯罪構成要件相同之罪名，應論以連續犯一罪，並加重
    其刑。爰審酌被告乙○、丙○○、丁○前均無犯罪紀錄，有台灣高等法院被告全
    國前案紀錄表三紙在卷為憑，素行尚稱良好，被告甲○○未經申請許可即聘僱外
    籍勞工多人經營安養院，情節非輕等一切情狀，分別量處如主文所示之刑，並諭
    知易服勞役之折算標準。
三、據上論斷，應依刑事訴訟法第二百九十九條第一項前段、第三百條，就業服務法
    第五十八條第一項前段，刑法第十一條前段、第五十六條、第四十二條第二項，
    罰金罰鍰提高標準條例第二條，現行法規所定貨幣單位折算新台幣條例第二條，
    判決如主文。
本案經檢察官呂理銘到庭執行職務。
中      華      民      國    八十九    年      十      月      二      日
                              台灣桃園地方法院刑事第五庭
                                  法  官  楊  得  君
右正本證明與原本無異。
如不服本判決，應於判決送達後十日內向本院提出上訴狀( 應附繕本 )，上訴於臺灣
高等法院。
                                  書記官  簡  慧  瑛
中       華      民      國    八十九   年      十      月      三      日
附論罪科刑依據之法條：
就業服務法第五十三條
雇主不得有左列行為：
  一、聘僱或留用未經許可或許可失效之外國人。
  二、以本人名義聘僱外國人為他人工作。
  三、未經許可聘僱或留用他人所申請聘僱之外國人。
  四、指派所聘僱之外國人從事申請許可以外之工作。


司法院資訊處製作；財團法人民間司法改革基金會備份。
